# 探讨：车间维修费用为什么在管理费用下核算

提问人：seavonkid 时间：2017-07-14 12:45:14
根据规定，企业生产车间（部门）和行政管理部门等发生的固定资产修理费用等后续支出，在管理费用科目核算。 车间费用一般是在制造费用中归集核算，为什么单独把固定资产修理费用剔除出来呢？是从决策有用性角度，财务报告使用者对维修费需要重视了解的角度这么规定的吗？ 感觉按照权责发生制，修好了受益的是存货成本下降啊，不应该直接进当期费用啊。

回答人：chenyiwei
其主要考虑是这部分维修支出不符合资本化的条件，即不应确认为任何资产（包括所生产的产品）的成本。 当然，严格来说，这个规定也并非完全无懈可击。既然生产设备的折旧能够计入生产成本，那么相应的维修费虽然不能计入固定资产成本，但也可以作为产品成本的必要组成部分计入制造费用。